

EDUCACIÓN

Desarrollo Web Full Stack y Ciencias de la Computación

- Academio
- Fundamentos de Desarrollo
- Desarrollo de Aplicaciones Web Con ReactJS
- Programación Backend con NodeJS

Mar 2023 - Ago 2023

Carrera de Desarrollo Full Stack - Coderhouse

- Desarrollo Web
- JavaScript
- ReactJS
- Programación Backend

Feb 2022 - Abr 2023

HABILIDADES

- HTML5
- TypeScript
- CSS3
- Redux
- SASS NextJS
- Tailwind
- NodeJS
- Bootstrap
 ExpressJS
- JavaScript MongoDB
- React

- Architecture
 - TypeORM
 - Sockets
 - Firebase
 - PrismaORM
 - Cloudinary
 - API Rest
 - GraphQL
 - NestJS

DESARROLLADOR FULL STACK

GOVANNI GONZÁLEZ RIVERA

SOBRE MI

2 años de experiencia en el análisis, desarrollo y diseño de aplicaciones web en frontend y backend. Demostrando mis habilidades trabajando de manera individual, como en equipo, instruyendo y liderando equipos. Me siento cómodo utilizando tecnologías modernas, estoy constantemente buscando desafíos/proyectos ambiciosos para seguir creciendo profesionalmente y aplicar mi experiencia en futuras experiencias laborales.

EXPERIENCIA LABORAL

Desarrollador Frontend en Humanitarian Aid

Nov 2023 - Dic 2023

No Country

Pude instruir a mi equipo en diversas dificultades ante tecnologías nuevas qué utilizamos en la aplicación, y realizar con éxito las tareas, útilizando buenas prácticas de código y una arquitectura limpia de carpetas. Me encarque de las secciones del perfil de usuario, autenticación, donativos y la resolución de algunos bugs en el diseño de la aplicación. Tecnologías: Tailwind, TypeScript, NextJS, Redux, Shadon

Desarrollador Backend en MeddyPlus

Ago 2023 - Sep. 2023

No Country

Clínica médica, logré instruir a mi equipo con las bases de datos relacionales con TypeORM, la lógica de los patrones de diseño utilizados y parte de la arquitectura en general del proyecto.

Me encargué de la lógica de negocio principal, utilizando patrones de diseño, del diseño y desarrollo de la base de datos relacional, del manejo de errores de la Api REST y parte de la arquitectura del proyecto.

Tecnologías: NodeJS, ExpressJS, TypeScript, PostgresSQL con TypeORM y ZOD

Desarrollador Frontend en Bienestar en Fertilidad

Ago 2022 - Oct 2022

Coderhouse

Se logró un diseño y desarrollo para un alcance local del producto. Logre tener comunicación asertiva y afinidad, siendo mi primer experiencia en equipo.

Tecnologías: HTML5, Sass, Bootstrap, Git, GitHub

PERFIL PROFESIONAL

Desarrollador Full Stack en Clon de Discord

Nov 2023 - Ene 2024

Provecto Personal

Aplicación de dificultad media-alta, hecha con el propósito de desafiar mis habilidades técnicas, aplicando conceptos de clean architecture. Me encargue del desarrollo completo de la aplicación, mejorando y adaptando el código para que sea mucho más escalable y reutilizable.

Tecnologías: TailwindCSS, Shadon, ReactJS con NextJS, React Query, Zustand, TypeScript, WebSockets, Uploadthing, PrismaORM y ZOD

CONTACTO







